ACORDAO-COMPLETO-2378850

ACÓRDÃO DE RELAÇÃO

ACÓRDÃO DE RELAÇÃO 10827/2019 ATA 38/2019 - SEGUNDA CÂMARA

Acórdão 10827/2019-TCU-Segunda Câmara
	Os Ministros do Tribunal de Contas da União, quanto ao processo a seguir relacionado, ACORDAM, por unanimidade, com fundamento art. 113, § 1º, da Lei 8.666/1993, c/c os arts. 235 e 237, VII, do Regimento Interno deste Tribunal, e no art. 103, § 1º, da Resolução - TCU 259/2014, em conhecer da presente representação, por preencher os requisitos de admissibilidade, para, no mérito, considerá-la procedente, sem prejuízo das providências descritas no subitem 1.6 desta deliberação.
1. Processo TC-Processo 022.237/2019-4 (REPRESENTAÇÃO) 
	1.1. Órgão/Entidade: Fundo Nacional de Desenvolvimento da Educação
	1.2. Relator: Ministro Augusto Nardes
	1.3. Representante do Ministério Público: não atuou
	1.4. Unidade Técnica: Secretaria de Controle Externo de Aquisições Logísticas (Selog) .
	1.5. Representação legal: Pedro Paulo Pamplona (4660/OAB-PR) e outros, representando Ergo-mobili Industria e Comercio de Moveis Ltda; Alaor Gomes Neto (20236/OAB-DF) , representando Omni Comercio e Servicos Ltda. 
	1.6. Determinações/Recomendações/Orientações:
	1.6.1. Determinar ao Fundo Nacional de Desenvolvimento da Educação - FNDE, com fundamento no art. 250, inciso II, do Regimento Interno/TCU, que promova a apuração da evidência de apresentação de atestado de capacidade técnica A.C.T. 3/2013-GEALC, de 3/2/2015, com teor inverídico, pela empresa Ergo-Mobili Indústria e Comércio de Móveis Ltda., no âmbito do Pregão Eletrônico 7/2019 (SRP) , o que afrontaria os princípios da moralidade, da isonomia e da competitividade aplicáveis às licitações públicas (art. 3º da Lei 8.666/1993) , para fins de aplicação de eventual sanção ao licitante supostamente infrator, em face das disposições contidas no item 18.4 do edital do certame e no art. 7º da Lei 10.520/2002, e informe ao TCU, no prazo de 30 dias, os encaminhamentos realizados;
	1.6.2. Dar ciência desta deliberação ao Fundo Nacional de Desenvolvimento da Educação - FNDE, à Secretaria de Estado de Educação do Distrito Federal e ao representante;
	1.6.3. Encaminhar cópia da presente instrução e das peças 33 e 34 (manifestação da Secretaria de Educação do Distrito Federal) , além das peças 37 a 43 (manifestação da ErgoMobili Indústria e Comércio de Móveis Ltda.) ao Fundo Nacional de Desenvolvimento da Educação - FNDE, para subsidiar a apuração que lhe foi determinada;
	1.6.4. Arquivar os presentes autos, nos termos do art. 169, II, do Regimento Interno/TCU, sem prejuízo de que a Selog monitore a determinação supra.

Segunda Câmara

ACORDAO-COMPLETO-2397098

Acórdão de Relação 1670/2020 - Segunda Câmara

Acórdão de Relação

AUGUSTO NARDES

Pedro Paulo Pamplona (4660/OAB-PR) e outros, representando Ergo-mobili Industria e Comercio de Moveis Ltda; Alaor Gomes Neto (20236/OAB-DF), representando Omni Comercio e Servicos Ltda.

Não atuou

REPRESENTAÇÃO (REPR)

Secretaria de Controle Externo de Aquisições Logísticas (Selog).